臺灣高等法院臺南分院刑事判決　　 100年度上更(一)字第20號
上　訴　人　臺灣臺南地方法院檢察署檢察官
上　訴　人
即　被　告　周正興
選任辯護人　林瑞成律師（法律扶助律師）
上列上訴人因被告違反毒品危害防制條例等案件，不服臺灣臺南
地方法院98年度訴字第352 號中華民國99年3月3日第一審判決（
起訴案號：臺灣臺南地方法院檢察署97年度偵字第16648 號），
提起上訴，判決後，經最高法院第一次發回更審，本院判決如下
：
    主  文
原判決關於周正興如附表壹編號1至3所示販賣第一級毒品罪、附
表貳所示非法持有可發射子彈具有殺傷力之槍枝罪暨定執行刑部
分均撤銷。
周正興所犯附表壹、貳所示罪名及所處之刑，詳如附表壹、貳「
所犯罪名及處罰」欄所示，應執行有期徒刑拾玖年，併科罰金新
臺幣拾萬元，罰金如易服勞役，以新臺幣壹仟元折算壹日。沒收
部分併執行之。
    事  實
一、周正興前因違反麻醉藥品管理條例、肅清煙毒條例及偽造文
    書等案件，經臺灣臺南地方法院分別以84年度訴字第1801號
    、85年度訴字第452號、92年度簡字第509號刑事判決判處有
    期徒刑6年、2年、4月確定，並經該院96年度聲減字第510號
    裁定減刑並定應執行刑為有期徒刑6年7月、2 月，接續執行
    至民國96年7月17日執行完畢。
二、周正興於上開有期徒刑執行完畢後5 年內，猶不知悔改，明
    知海洛因係屬毒品危害防制條例第2條第2項第1 款所列管之
    第一級毒品，非經許可，不得持有、販賣，竟基於意圖營利
    販賣第一級毒品海洛因之犯意，分別以其所有之內裝門號00
    00000000（附表壹編號1 ）、0000000000（附表壹編號2及3
    ）等行動電話為販毒之聯絡工具，於如附表壹所示時間、地
    點，分別販售第一級毒品海洛因予吳誠讚（63年6 月27日生
    ）及金美霞（52年11月15日生）、陳梓偉（70年10月30日生
    ）等人（各次販賣詳情均如附表壹所示）。
三、周正興明知非經中央主管機關許可，不得持有具有殺傷力之
    各式槍砲、子彈、槍砲主要組成零件，仍自不詳時間起、在
    不詳地點取得如附表二、三所示之具有殺傷力之槍砲、子彈
    及槍砲主要組成零件，而未經許可持有之。嗣周正興於民國
    97年11月18日，將其所持有之如附表二、三所示之物置於其
    所駕駛之3721 -UV號自用小客車右前座腳踏板上並搭載劉秀
    惠（業經原審判決無罪確定）及其2 人所生之女欲前往位於
    臺南市○○路○段547巷52號8樓之3住處時，為警於97年11月
    18日下午7 時40分許持臺灣臺南地方法院檢察署檢察官核發
    之拘票在台南市安平區○○○路與健康路口執行拘提到案，
    經警員搜索上開自用小客車並扣得如附表二、三之物及海洛
    因4 小包（檢驗後淨重1.58公克、其所有包裹上開毒品之包
    裝袋4 個）後，始循線查獲上情。至於附表壹所示販賣毒品
    所得財物均未扣案，被告所有上開供販賣毒品聯絡之工具行
    動電話（均含SIM卡1張）亦未扣案。
四、案經臺南市警察局第五分局報告臺灣臺南地方法院檢察署檢
    察官偵查起訴。
    理  由
壹、證據能力方面
一、按被告犯罪嫌疑重大，而有下列情形之一者，得不經傳喚逕
    行拘提，四所犯為死刑、無期徒刑或最輕本刑5 年以上有期
    徒刑之罪者，又檢察官、檢察事務官、司法警察官或司法警
    察逮捕被告、犯罪嫌疑人或執行拘提、羈押時，雖無搜索票
    ，得逕行搜索其身體、隨身攜帶之物件、所使用之交通工具
    及其立即可觸及之處所；又經受搜索人出於自願性同意者，
    得不使用搜索票，但執行人員應出示證件，並將其同意之意
    旨記載於筆錄，刑事訴訟法第76條第4 款、第130條、第131
    條之1 分別定有明文。且按，本案之附帶搜索依文義解釋、
    立法解釋及比較法解釋之觀點，在如有不能或難以實施附帶
    搜索時，得將車輛帶離至最近之警局為之，合於刑事訴訟法
    第130 條之即時性及現場性，而是否有將車輛帶至最近之警
    局實施附帶搜索之必要性，於審判時由法院判斷，故本案如
    有不能或難以實施之情狀，得將該車輛帶至警局再實施附帶
    搜索，從而，該附帶搜索既屬合法，其因此而取得之證據即
    有證據能力，故本案所扣得之槍、彈，仍得作為論罪科刑之
    依據（參照台灣高等法院暨所屬法院93年度法律座談會刑事
    類提案第26號意旨）。查台南市警察局第五分局偵查隊於97
    年11月18日下午7 時40分許持台灣台南地方法院檢察署檢察
    官所核發之拘票（拘提之理由：刑事訴訟法第76條第4 款）
    ，在台南市安平區○○○路與健康路交叉路口拘提被告周正
    興與劉秀惠，業經證人即當日執行拘提之台南市警察局第五
    分局警員江文彬於原審審理時具結證稱：「（97年11月18日
    你們是如何逮捕周正興的？）我是在被告的租屋處即法院附
    近跟監，被告駕駛車牌號碼3721-UV 號自用小客車，就跟隨
    被告到健康路與中華西路口遇到紅燈就攔截，發現車上有周
    正興、劉秀惠與他女兒。我們就出示報請檢察官之拘票，劉
    秀惠或周正興中有一人好像是被通緝，我們就逮捕他。」、
    「（你們拘提被告的時候有出示地檢署的拘票嗎？）有，出
    示拘票及警察識別證。」等語（見原審卷(二)42至43頁），並
    有臺灣臺南地方法院檢察署拘票、台南市警察局第五分局通
    知書各2 份在卷可資佐證（見警卷第63頁至67頁、69頁），
    則司法警察在上開處所執行拘提被告時，依上開刑事訴訟法
    之規定，自得為附帶搜索或經被告同意而搜索。本件台南市
    警察局第5 分局警員於執行搜索、扣押時，其筆錄亦載明係
    依據刑事訴訟法第131條之1 （漏未勾選刑事訴訟法第130條
    ）為附帶及經受搜索人同意而為搜索，於執行之際，執行人
    員並出示證件表明身分，告知執行範圍為「處所」及「犯罪
    嫌疑人」，被告亦於同意執行搜索欄內簽名，有搜索、扣押
    筆錄在卷可憑（見警卷第4 頁）。雖所告知之執行理由係「
    涉嫌毒品案相關物證」，惟司法警察既係於逮捕上訴人時，
    依上開法律規定為附帶搜索，被告亦同意受搜索，縱逮捕之
    原因與所告知之執行理由不符，復未扣得毒品案之相關證物
    ，亦難認係違法搜索。再者本件係因對被告實施通訊監察得
    知被告涉有販賣毒品嫌疑重大，而由檢察官核發上開拘票，
    警員於跟監到上開處所時，情況急迫，為恐被告駕車逃逸，
    乃執行拘提逮捕被告後，惟當時路面有施工，且是下班時間
    ，車輛很多，怕塞車所以沒有辦法當場執行附帶搜索，故而
    將被告人車帶回警局，同日經被告同意後隨即在警局執行搜
    索、扣押，並在上開自用小客車內查獲毒品及附表二、三所
    示之物乙節，業據證人即當日執行拘提之台南市警察局第五
    分局警員江文彬於原審審理結證屬實（見原審卷(二)第42頁反
    面至47頁），而證人江文彬於原審審理時證述：「（97年11
    月18日搜索時，你們確實有扣到毒品嗎？）有。」、「（毒
    品從哪裡搜索出來的？）毒品是從被告車內駕駛座與車門之
    間的縫隙底下搜出的」；而被告在原審審判長訊問對此有何
    意見時即供述：「證人講的對」等語（見原審卷(二)第47頁反
    面、48頁），故而，依證人江文彬上開證述可知，司法警察
    係因執行拘提當時路面施工，且是下班時間，車輛很多，而
    無法當場執行附帶搜索，乃由司法警察將被告周正興、劉秀
    惠及渠等所使用之3721-UV 號自小客車帶同、駛回台南市警
    察局第五分局後，並隨而於該處對上開自小客車執行搜索，
    因而搜索扣得如附表二、三所示之物及海洛因4 小包（檢驗
    後淨重1.58公克）等物，是本案司法警察對於上開自小客車
    所為之搜索，係有不能或難以實施之情狀，員警始將上開自
    小客車帶至警局再實施附帶搜索，揆諸上開說明，該附帶搜
    索即屬合法。又如附表二、三所示之物及海洛因4 小包確為
    司法警察實施附帶搜索在上開自小客車右前座之腳踏板所扣
    得之物，業經證人江文彬證述如上，並有台南市警察局第五
    分局搜索扣押筆錄2 份及照片13張在卷可資佐證，是揆諸上
    開說明，司法警察因實施附帶搜索所扣得上開如附表二、三
    所示之物及海洛因4 包，自有證據能力，故被告周正興辯稱
    扣案如附表二、三所示之物係非法搜索扣押取得而無證據能
    力云云，洵不足採。至被告所辯警局執行搜索時監視器應有
    錄到，並聲請調取監視器錄影光碟乙節，惟本件上開執行附
    帶搜索程序並無不法，上開聲請核屬無益之調查，核無必要
    ，應予駁回。
二、次按「被告以外之人於審判外之言詞或書面陳述，除法律有
    規定者外，不得作為證據」，刑事訴訟法第159條第1項固定
    有明文，然「鑑定之經過及其結果，應命鑑定人以言詞或『
    書面』報告」，同法第206條第1項亦規定甚明，是鑑定人以
    書面為鑑定報告提出於法院，依刑事訴訟法第159條第1項立
    法理由及同法第206條第1項規定，即具有證據能力。又法院
    或檢察官得囑託醫院、學校或其他相當之機關、團體為鑑定
    ，或審查他人之鑑定，並準用第203條至第206條之1 之規定
    ，刑事訴訟法第208條第1項亦定有明文。依此，檢察官對於
    偵查中之案件，認須實施鑑定者，固應就具體個案，選任鑑
    定人或囑託鑑定機關（團體）為之；但對於司法警察機關調
    查中之案件，或有量大或急迫之情形，為因應實務之現實需
    求，如檢察官針對該類案件之性質（例如：查扣之毒品必須
    檢驗其成份、對施用毒品之犯罪嫌疑人必須檢驗其體內有無
    毒品代謝反應、對於查扣之槍砲彈藥必須檢驗有無殺傷力、
    對違反野生動物保育法案件必須鑑定是否屬於保育類動物案
    件等），認為當然有鑑定之必要者，經參考法務部92年5 月
    20日法檢字第092080203 號函送之法務部「因應刑事訴訟法
    修正工作小組」研討之刑事訴訟法修正相關議題第21則之共
    識結論，以及臺灣高等法院於92年8月1日舉行之刑事訴訟法
    新制法律問題研討會第三則法律問題研討結果之多數說（載
    於司法院92年8 月印行「刑事訴訟法新制法律問題彙編」第
    15頁至第18頁），基於檢察一體原則，得由該管檢察長對於
    轄區內之案件，以事前概括選任鑑定人或囑託鑑定機關（團
    體）之方式，俾便轄區內之司法警察官、司法警察對於調查
    中之此類案件，得即時送請事前已選任之鑑定人或囑託之鑑
    定機關（團體）實施鑑定，該鑑定人或鑑定機關（團體）亦
    應視同受承辦檢察官所選任或囑託而執行鑑定業務，其等出
    具之書面鑑定報告應屬刑事訴訟法第206 條所定之傳聞例外
    ，當具有證據能力（法務部92年9月1日法檢字第0920035083
    號函可供參照）。查本案卷附內政部警政署刑事警察局鑑驗
    書、法務部調查局濫用藥物實驗室鑑定書（見偵查卷第41頁
    至44頁），係為分別鑑定及說明被告持有之物是否為第一級
    毒海洛因、持有之附表二、三所示之物是否為槍砲彈藥刀械
    管制條例所列管之具有殺傷力之槍砲、子彈，性質上雖屬被
    告以外之人於審判外之書面陳述，惟按司法警察等偵查輔助
    人員於案件未移送檢察官偵查前之調查犯罪階段，先行將查
    扣之槍砲、彈藥等證物，送請檢察機關概括選任之專責鑑定
    機關實施鑑定，基於檢察一體原則，該鑑定機關亦應視同受
    承辦檢察官所選任或囑託而執行鑑定業務，其等出具之書面
    鑑定報告乃現行刑事訴訟法第206條、第208條所定之鑑定人
    書面報告，屬傳聞證據法則之例外，具有證據能力。
三、又按被告以外之人於偵查中向檢察官所為之陳述，除顯有不
    可信之情況者外，得為證據；為同法第159條之1第2 項所規
    定。同法第158條之3復規定：「證人、鑑定人依法應具結而
    未具結者，其證言或鑑定意見，不得作為證據」，其立法理
    由乃在擔保該證言或鑑定意見，係據實陳述或公正誠實之可
    信性。查證人即同案被告劉秀惠、證人吳誠讚、陳梓偉、林
    朝陽於偵查中具結證述之詞係屬於偵查中向檢察官所為之陳
    述，雖屬傳聞證據，惟現階段刑事訴訟法規定，檢察官代表
    國家偵查犯罪、實施公訴，依法有訊問被告、證人及鑑定人
    之權，實務運作時，檢察官於偵查中向被告以外之人所取得
    之陳述，原則上均能遵守法律規定，不致違法取供，且經法
    定具結程序以擔保其證言之可信性，其可信度極高，被告並
    未提出有何顯不可信之情形，足見證人即同案被告劉秀惠、
    證人吳誠讚、陳梓偉、林朝陽等人於檢察官偵查中具結後或
    具結前所為之陳述，應無顯有不可信之情況，而被告及其選
    任辯護人於原審審審理時未聲請傳喚證人林朝陽到庭詰問，
    且檢察官、被告及其選任辯護人於本院審理時亦均捨棄詰問
    證人林朝陽（見本院更(一)審卷第95頁、96頁），又查：本件
    證人即同案被告劉秀惠業經原審審理時依法傳訊其等到庭具
    結陳述，並經被告分別予以詰問、另證人吳誠讚亦經本院更
    (一)審審理時依法傳訊其到庭具結陳述，並經被告及其辯護人
    分別予以詰問（見本院卷第二宗第14頁至43頁），而被告及
    其選任辯護人雖於本院更(一)審審理時聲請傳喚證人陳梓偉到
    庭詰問，惟因證人陳梓偉目前行方不明，致本院傳拘無著，
    實無法再予傳喚到庭詰問，足見本件已保障被告等人對證人
    之反對詰問權，是揆諸前開規定，其等於偵查中向檢察官所
    為之陳述，自得為證據。
四、另按被告以外之人於審判外之言詞或書面陳述，除法律有規
    定者外，不得作為證據；又被告以外之人於審判外之陳述，
    雖不符合同法第159條之1至第159條之4之規定，但經當事人
    於審判程序同意作為證據，法院審酌該言詞陳述或書面陳述
    作成時之情況，認為適當者，亦得為證據。當事人、代理人
    或辯護人於法院調查證據時，知有第159條第1項不得為證據
    之情形，而未於言詞辯論終結前聲明異議者，視為有前項之
    同意，刑事訴訟法第159條第1項及第159條之5分別定有明文
    。經查，本判決下列所引用之各該被告以外之人於審判外之
    陳述（包含書面陳述），除公務員職務上製作之紀錄文書，
    並無顯不可信之情況，依刑事訴訟法第159條之4第1 款規定
    ，有證據能力外，其餘屬傳聞證據部分，業經檢察官、被告
    及辯護人於本院準備程序及審判期日中均明示同意此部分之
    證據有證據能力（見本院更(一)卷第93頁、94頁、210 頁），
    且迄至言詞辯論終結前亦未撤回前開同意，本院審酌上開證
    據資料製作時之情況，製作當時之過程、內容、功能等情況
    ，其取得並無違法情形，具備合法可信之適當性保障，經綜
    合判斷，與本件犯罪待證事實，具有關連性，核無可信度明
    顯過低之情事，且認為以之作為證據應屬適當，爰依刑事訴
    訟法第159條之5規定，認前揭證據資料均有證據能力。
五、末按實施通訊監察時，因無法預期及控制實際監察所得之通
    訊內容及範圍，在通訊監察過程中，不免會得知在本案通訊
    監察目的範圍以外之通訊內容，此種監察所得與本案無關之
    通訊內容，如涉及受監察人是否另有其他犯罪嫌疑時，因屬
    於本案依法定程序實施通訊監察時，偶然附隨取得之證據，
    並非實施刑事訴訟程序之公務員因違背法定程序取得之證據
    ，自無刑事訴訟法第158條之4之適用，在合法監聽時，偶然
    附隨取得之另案證據資料，並非違背法定程序取得之證據，
    亦未侵害憲法所保障之人民秘密通訊權，參照刑事訴訟法第
    一百五十二條明定，允許執行人員於實施搜索或扣押時，對
    於所發現「另案應扣押之物」，得以立即採取干預措施而扣
    押之，分別送交該管法院或檢察官之同一之法理，及通訊保
    障及監察法第5條第5項、第6條第3項規定「違反本條規定進
    行監聽行為情節重大者，所取得之內容或所衍生之證據，於
    司法偵查、審判或其他程序中，均不得採為證據。」依上開
    二項規定意旨，而刑事訴訟法第158條之4之規定，違法監聽
    如情節並非重大者，所取得之監聽內容及所衍生之證據，仍
    應就人權保障及公共利益之均衡維護予以權衡決定，而非當
    然不得為證據，則依「舉重以明輕」之法理，在合法監聽時
    ，偶然附隨取得之另案證據資料，並非違背法定程序取得，
    亦未侵害憲法所保障之人民秘密通訊權，該偶然取得之監聽
    內容，亦得為認定事實之證據。最高法院100 年度台上字第
    88號判決意旨可資參照。再按執行通訊監察所取得之證據，
    其監聽且經錄音者與僅監聽而未錄音者，兩者之證據性質截
    然不同，後者係以執行監聽者依聽聞所得之言詞供述或書面
    紀錄作為證據，固有傳聞排除法則或文書記載之形式上要件
    問題須加以斟酌，惟前者既以監聽之錄音本身作為證據，至
    其譯文僅使顯現錄音之內容而已，並非證據本身，亦不得視
    之為通訊監察另外衍生之證據。蓋在前者，於譯文與錄音之
    同一性無爭議時，固得直接以譯文替代錄音而呈現為證據，
    但於同一性有爭議時，仍不得不進而檢驗通訊監察之錄音證
    據（例如行勘驗或命辨認或實施鑑定），以確定錄音內容為
    何。本件執行通訊監察既經錄音，係以錄音作為證據，屬於
    前者，僅因譯文與錄音同一性無爭議之故，以譯文替代錄音
    證據顯現於公判庭，揆之前開說明，譯文不生傳聞排除法則
    或文書記載之形式上要件問題，最高法院99年度台上字第46
    66號判決意旨亦可參照。查卷附門號0000000000、00000000
    00、0000000000號行動電話之通訊監察譯文內容，係臺灣臺
    南地方法院檢察署檢察官於偵查中認有就上開行動電話門號
    進行通訊監察之必要，經原審院依檢察官之聲請核發通訊監
    察書後，由執行通訊監察之機關依其通訊內容製作譯文，此
    有原審97年8 月15日97年聲監字第000258號通訊監察書、97
    年9月10日97年聲監字第000298號通訊監察書、97年10月3日
    97年聲監字第000329號通訊監察書各1 份在卷可稽（見原審
    卷(一)第134頁、135頁、137 頁），核無違反法定程序之情形
    ，其通訊內容之譯文復均屬於依法執行通訊監察中所取得之
    派生證據，且檢察官、被告及其選任辯護人等於原審及本院
    準備程序及審理時，就本院所提示之上揭通訊監察譯文令其
    表示意見時，均不否認該等譯文內容之合法性及真正，自得
    採為本案認定犯罪事實之證據。
貳、認定犯罪事實所憑之證據及理由
甲、如附表壹編號1至3所示販賣第1級毒品罪部分
一、訊據被告周正興否認有於上開時地販賣第一級毒品海洛因予
    吳誠讚、陳梓偉等人之行為，辯稱：證人吳誠讚供詞前後不
    一，顯非真實，且與通聯譯文內容不符，又伊於97年10月 5
    日晚上約12時許遭人砍傷腿部，不可能於10月6 日再外出，
    證人陳梓偉所述亦不足採云云。
二、經查：
(一)、被告經警於97年11月18日下午持臺灣臺南地方法院檢察署檢
    察官核發之拘票執行拘提後，警員搜索被告周正興所駕駛之
    3721-UV號自用小客車，並扣得海洛因4小包等情，業據被告
    供述在卷（見警卷第12頁反面、原審卷(二)第49頁），核與證
    人即台南市警察局第五分局偵查隊林朝陽小隊長於偵查中就
    查獲海洛因情形所為之證述情節相符（偵查卷第122 頁），
    並有台南市警察局第五分局搜索扣押筆錄及扣押物品目錄表
    1 份在卷可資佐證（見警卷第4頁至6頁），另扣案之海洛因
    4 小包（檢驗後淨重1.58公克），經送法務部調查局以化學
    呈色法及氣相層析質譜儀分析法鑑定，均呈海洛因陽性反應
    ，有該局濫用藥物實驗室97年12月1日調科壹字第097230455
    00號鑑定書1 份可稽（見偵查卷第44頁），是此部分之事實
    堪以認定。
(二)、證人吳誠讚於本院更(一)審審理時證述：「（金美霞的外號是
    否姊仔？）對。」、「（她【金美霞】的號碼是不是000000
    0000、0000000000？）對。」、「（你剛才說譯文中的姐仔
    是金美霞？）對。」、「（譯文中你說姐仔叫你過來，姐仔
    只有兩千，不然你來再向姐仔說，姐仔是否金美霞？）對。
    」、「（你跟被告交易海洛因，金美霞是否都知道？）有一
    些不曉得。」、「【提示偵查卷48頁即97年8 月24日19時46
    分通訊監察譯文】（這通電話是否你打的？）忘記了，可是
    好像又有。」、「（從對話內容是否可看出是你打的？）應
    該是我打的。」、「（談話內容有提到『姊仔』，『姊仔』
    是何人？）金美霞。」、「（裡面有提到『叫你介紹一個男
    生，一個女生過來』，這是何意？）應該是安非他命和海洛
    因。男生是指安非他命，女生是指海洛因。」、「（這整句
    的意思為何？）就是問看看有沒有安非他命和海洛因。」、
    「【提示偵查卷第59頁即97年9 月15日下午3點8分監聽譯文
    】（這通電話是否你與被告的通話內容？）是。」、「（內
    容提到『姊仔』，『姊仔』指何人？）金美霞。」、「（裡
    面提到一個『81』，『81』是指？）海洛因的意思。」、「
    （這通電話是你要向被告買海洛因？）對。」、「（是何人
    叫你去買海洛因？）『姊仔』叫我買的。」、「（這通電話
    【97年8 月24日19時46分】是金美霞叫我打的，都是金美霞
    與被告先接洽，談好交易內容。」「（97年9月15日下午3點
    8 分這通電話，你說帶一個81過來，一個81是指？）是指八
    分之一錢的海洛因。」、「（你這通電話【97年9 月15日下
    午3時8分】中，你說只有兩千，是先給他兩千？）是金美霞
    跟我說她現在只有兩千，但金額應該不只這些。」等語（見
    本院更(一)卷第112頁、114頁至118 頁），又參酌如附表甲編
    號1 所示通訊監察譯文證人吳誠讚於通話中對被告說姊阿叫
    你介紹一個男生一個女生過來，被告回答說她剛剛有說；附
    表甲編號2 所示通訊監察譯文證人吳誠讚通話中稱姊仔叫你
    帶一個81過來；附表甲編號3 所示通訊監察譯文證人吳誠讚
    與被告對話中討論毒品重量有多少時，證人亦回答被告說不
    然你來跟她說好了乙節，顯見證人吳誠讚於本院更(一)審所證
    述係證人即綽號姊仔之金美霞與被告先談好交易內容乙情，
    應為平實可信，應認證人吳誠讚、金美霞應係同為邀約購毒
    之人，足見證人吳誠讚確有於如附表壹編號1、2所示時、地
    與證人金美霞共同向被告購買如附表壹編號1、2所示之第 1
    級毒品海洛因，
(三)、另據證人金美霞於原審審理時證述：「（吳誠讚是否有吸毒
    ？）有。」、「（他吸食什麼？）海洛因。」、「（你們倆
    有無一起施用海洛因？）有。」等語（見原審卷(二)第262 頁
    ），又證人即購買海洛因毒品者吳誠讚於偵查中結證：「（
    警詢時稱97年9月15日下午3時8分許、4時33分許有與周正興
    通過電話，是周正興要送毒品到你住處給你，那次是你跟周
    正興買海洛因？）是。」、「（這次你是跟周正興買多少？
    ）三千五百元。」、「（你是幾點拿到海洛因的？）掛斷電
    話後一個小時內會拿到，大概是當天下午五點半。」、「（
    97年8月24日晚上7時46分許，你以0000000000電話打000000
    0000電話給周正興，這次在你家當面與周正興買一千元的海
    洛因？）是。」、「（何時拿到海洛因？）沒印象了，應該
    是在一個小時內拿到。」、「（你打電話給周正興是為了買
    海洛因？）是。」等語（見偵查卷第79頁筆錄），核與證人
    吳誠讚以0000000000號、0000000000號行動電話撥打被告所
    持用之0000000000、0000000000行動電話之如附表甲所示通
    訊監察譯文內容（見偵查卷第48、59頁）相符，又證人吳誠
    讚於97年9 月15日下午3時8分向被告購買毒品時，表示證人
    金美霞當時只有2千元，惟實際上該次購買毒品之金額為3千
    5 百元，應認其中差額1千5百元係由證人吳誠讚所出資，足
    見證人吳誠讚確與證人金美霞同係邀約向被告購買海洛因無
    誤，更足以證明被告確有於如附表壹編號1、2所示時、地，
    基於販賣第一級毒品海洛因營利之犯意聯絡，於接獲吳誠讚
    之電話後，先後攜帶海洛因各1包（分別價值1千元、或8 分
    之1錢價值3千5百元）之第1級毒品海洛因予吳誠讚本人。至
    於證人吳誠讚於本院更(一)審審理時證稱毒品係由被告在金美
    霞住處交付予金美霞等語，惟又證述被告交付給伊和交付金
    美霞都一樣；被告拿海洛因去時有碰到伊等語（見本院更(一)
    卷第119 頁），應認證人吳誠讚所為被告係在金美霞住處交
    付毒品予金美霞之證述，核與本件認定之事實不符，實不足
    採。而被告所辯97年9 月15日之通訊未顯示基地台位置或如
    其於97年8月24日既有至吳誠讚住處，97年9月15日當日吳誠
    讚何以稱找有路嗎？云云，惟本件被告販賣海洛因之事實既
    已明確，且上開應屬通常寒暄客氣之言語，亦不足為有利被
    告之認定。
(四)、至於證人即吳誠讚之女友金美霞於原審審理時雖證稱：伊是
    住在證人吳誠讚的隔壁，伊大概知道證人吳誠讚於97年8、9
    月間，一天24小時都在做什麼，因伊與證人吳誠讚一天24小
    時都在伊住處，證人吳誠讚所使用之海洛因都是伊提供予證
    人吳誠讚的，伊不曾看過證人吳誠讚與他人或被告周正興交
    易過毒品云云；惟查，證人金美霞與證人吳誠讚既未同居在
    證人吳誠讚之住處，且證人金美霞亦於原審審理時結證：「
    （吳誠讚跟周正興認識嗎？）我不知道，應該有認識。」、
    「（吳誠讚跟周正興之間的交往情形，你是否了解？）他們
    交情深淺我不知道，但是他們應該是沒有互相連絡。」、「
    （吳誠讚跟周正興之間，有無毒品關係？）不可能。」、「
    （吳誠讚跟周正興之間的毒品關係為何？）我不了解，因為
    周正興來找我，都是我麻煩他過來的。」、「（所以你對周
    正興跟吳誠讚毒品來往，你應該不了解？）他們倆應該是沒
    有在來往。」等語（見本院上訴卷(二)第263 頁），而證人金
    美霞上開所證述顯與上開通訊監察譯文所呈現之情形相異，
    是證人金美霞證稱證人吳誠讚與被告周正興無交易過海洛因
    云云，應認係迴護被告之詞，洵不足採。
(五)、再據證人即購買海洛因毒品者陳梓偉於偵查中具結證稱：「
    （警詢筆錄所述是否實在？）實在。」、「（指認表上的簽
    名及指印是你親自為之？）是。」、「（警方有提示你監聽
    譯文嗎?）有。」、「（譯文內容都正確嗎?）正確。」、「
    （97年10月5日凌晨1時的電話是張小姐幫你打的？）是。」
    、「（當時是誰接電話？）周正興。」、「〔這次你跟周正
    興買多少毒品?（告以監聽譯文內容）〕97年10月5日凌晨一
    點50分左右，在北門路與和緯路口九六新村附近的7-11由周
    正興拿給我的，這次是拿給我二千元的份量。」、「（為何
    譯文講會講到14500元?）這是我欠他毒品價款。所欠的1450
    0元我已經在97年10月6日在北門路與和緯路口九六新村附近
    的7-11當面還給周正興。」等語（見偵查卷第126至130頁）
    ，核與證人陳梓偉委託其女友張文芳以其持用之0000000000
    號行動電話撥打被告所持用之0000000000行動電話之如附表
    乙所示之通訊監察譯文內容（見偵查卷第95頁）相符，堪認
    被告確有經過電話聯繫於如附表壹編號3 所示時、地，交付
    海洛因1包（價值2千元）之第1 級毒品海洛因予陳梓偉本人
    ，並收取2 千元之價金。至於被告所辯伊因被強盜受傷係陳
    梓偉於97年10月6日凌晨2時許送伊至醫院就診，何以在97年
    10月6 日能還伊錢云云，固有財團法人奇美醫院函檢送之急
    診衛教紀錄1 紙（其上有陳梓偉簽名）在卷足憑（見原審卷
    (一)第233頁），惟被告所受傷害僅係長約1公分之穿刺傷，無
    重要之神經血管損傷；右腳可活動乙節，亦有上開醫院函所
    檢附病情摘要、急診護理紀錄單各1 紙在卷可稽（見原審卷
    (一)第230頁、237頁），故而被告所受傷害，並非相當嚴重至
    無法活動，縱認被告所辯係陳梓偉送伊至醫院急診乙節屬實
    ，亦難為資為有利被告之認定，況被告係於97年10月5 日晚
    間10時30分許，遭戴偉成、郭勁志傷害、強盜一案，而遭強
    取現金5 萬元乙情，亦有被告提出之臺灣臺南地方法院98年
    度訴字第1444號刑事判決1 件在卷可稽（見本院更(一)卷第18
    7頁至190頁），足見被告於受傷就診時應需錢孔急，證人陳
    梓偉所證述其於97年10月6 日將欠款14,500元還給被告等語
    ，實符合一般常情，並無悖於通常人之社會經驗，被告上開
    所辯，不足採信。
(六)、至於證人張世昌於原審審理時雖證稱被告被砍傷大腿那天的
    清晨，伊與被告、證人陳梓偉一起在被告住處，那天伊與被
    告一起向藥頭買毒品，伊買完毒品後，證人陳梓偉來找被告
    ，在伊離開之際，伊沒有看到他們兩人在買賣毒品云云，惟
    查，證人張世昌亦於原審審理時證稱：「〔你是否記得他（
    指被告周正興）在97年10月份左右曾經右大腿被砍傷？〕記
    得。」、「（日期是否在97年10月5 日晚上11時多，接近10
    月6 日凌晨？）正確日期我不記得，但是我知道是晚上。」
    、「〔你當場看到他們倆（指被告周正興與證人陳梓偉）在
    買賣毒品嗎？〕沒有。」、「〔你說他是套房裡面（指被告
    周正興位於台南市○○路住處）沒有隔間？〕那是他家，我
    看到陳梓偉是在北門路。」、「（北門路的家，陳梓偉上來
    後跟周正興在一起的時間，你有無都在場？）我只記得我有
    看到周正興帶他進來，後來因為時間的關係，我記不太清楚
    。」、「（你在場時，是誰先離開？）我先離開的。」、「
    （陳梓偉後來才走嗎？）我印象中是這樣。」、「（10月 5
    日凌晨你是幾點去周正興家？）事情隔那麼久，我只記得那
    天我有去，因為他隔天被砍，所以我比較有印象。」、「（
    10月5 日凌晨你到周正興家時，你說陳梓偉還沒到，周正興
    就已經在家裡，後來陳梓偉就上來，所以周正興沒有出去再
    回來？）好像是周正興下去帶他上來。」、「（時間很快嗎
    ？）應該是一下子下去就帶他上來。」、「（你說某日凌晨
    周正興、陳梓偉一起在周正興北門路的家裡，那件事是發生
    周正興腳受傷之前還是之後？）之前。」、「（你說當日是
    周正興是要找藥頭買毒品？）是。」、「（當日周正興跟陳
    梓偉接觸的過程，你全程都有看到嗎？）我只看到周正興下
    去帶他上來。」、「（帶他上來之後，周正興跟陳梓偉在做
    何互動，你全程都有注意到嗎？）沒有太去注意。」、「（
    你是某日凌晨去北門路那邊找周正興，你去就看到他腳受傷
    嗎？）沒有，我去他家坐的那一天跟他受傷是不同天。」、
    「（你去他家找他聊天跟你去他家看到他受傷是隔幾天？）
    他受傷是之後，兩天差沒多久。」、「（你兩次去他們家，
    一次是去他家聊天，另外一次是去他家看到他腳受傷，兩次
    去都是凌晨的時間嗎？）我記得都是晚上、半夜。」、「（
    都是晚上、半夜，這之間是隔幾天？）我不太確定，我只知
    道不是同一天。」、「（隔幾天？）我記得不是一天就是兩
    天，因為我記得他被捅之後有打電話給我，所以我比較有印
    象。」等語（見原審卷(二)第251頁至257頁）。另參酌財團法
    人奇美醫院98年6 月15日（九八）奇醫字第3001號函所檢附
    之被告專用病情摘要內容稱「周正興於97年10月6日凌晨2時
    5分許至該院急診，就診原因為右大腿長度約1公分之穿刺傷
    ，病人主訴約1 小時前被剪刀刺傷，檢查無重要之神經血管
    損傷，予以傷口縫合後，於當日凌晨2 時30分許離院，期間
    並無外出」等情，有該院上開函一份在卷可資佐證，依上開
    函覆意旨所示，被告周正興係於97年10月6 日凌晨2時5分許
    因右大腿穿刺傷前往該院急診並於同日凌晨2 時30分許離院
    ，惟被告周正興被訴上開販賣海洛因予陳梓偉之時間點係97
    年10月5日凌晨1時50分許，是上開函覆與被告有無販賣海洛
    因予證人陳梓偉無關，是尚難以此為被告有利之證明。是依
    證人張世昌上開證述，其對於其與證人陳梓偉與被告一起見
    面之正確日期並不確定，且未全程目擊被告與證人陳梓偉接
    觸之情形，是證人張世昌上開證述並不足為被告有利之認定
    。況且附表乙編號3 所示之通訊監察譯文內容，被告說好，
    我下去等語，足見被告確有於該時間從住處下樓與證人陳梓
    偉交易，縱認證人陳梓偉與被告為毒品交易後，確有與被告
    同往被告住處，核與其販賣毒品予證人陳梓偉無關，亦不足
    資為有利被告之認定。
(七)、另證人即原審共同被告劉秀惠於原審審理時證稱證人陳梓偉
    有於97年10月6 日來找被告，且被告並未與證人陳梓偉出去
    外面云云，亦與被告是否於97年10月5日凌晨1時50分許，販
    賣海洛因予陳梓偉並無關連，其證述亦不足為被告有利之認
    定。又證人蔡嫦瑜於原審審理時具結證稱：「伊有聽朋友說
    過被告周正興之右大腿於97年10月份曾經被刺傷，伊不知道
    是哪一天，伊不知道被告周正興是何時受傷」等語（見原審
    卷(二)第259 頁〕，是證人蔡嫦瑜亦未親眼目擊被告與證人陳
    梓偉接觸之情形，其證述亦不足為被告有利之認定。再被告
    於本院上訴審所聲請傳喚之證人王閏成亦僅證稱被告受傷前
    一天晚上被告接到電話後外出，不久帶一男一女上來，不知
    被告與他們說什麼等情（見本院上訴卷第159頁至161頁），
    亦無法證明被告確無於上開時地販賣海洛因毒品予陳梓偉之
    事實。本案因有證人陳梓偉前開證述，及與其所證相符之通
    訊監察譯文等客觀證據存在，已足證明被告上開販賣第一級
    毒品海洛因予陳梓偉之犯行，上開證人所證純屬彼等個人臆
    測之詞，不足以做為有利被告之反證。
(八)、被告周正興於警詢時供述：「（你是否曾與他們【吳誠讚、
    金美霞】合資購買毒品？）有。」、「（97年9月15日16時3
    3 分同樣電話中吳誠讚問你：找得路嗎？你答：有。吳誠讚
    問你量多少，你答：125 ，81的袋子很輕，該談話吳誠讚陳
    述該電話是向你購買毒品之談話，該陳述是否實在？）該談
    話也是我們合資購買毒品，我跟他說毒品的重量。」（見警
    卷第14頁反面、15頁）、於偵查中供稱：「（有關你跟金美
    霞、吳誠讚、楊明泓的通話記錄，你如何解釋？）我跟這三
    人中的一人或數人合資購買毒品。」（見偵查卷第21頁）、
    於原審聲羈庭訊問時亦供述：「（對於吳誠讚、楊明泓等人
    指認你有販賣有何意見？）我們是公家拿毒品，因為大家一
    起買毒品的話比較划算。」（見原審97年度聲羈卷第5 頁）
    等語，足認被告於警詢、偵查中及原審聲羈庭訊問時並不否
    認確有於附表甲所示時間與證人吳誠讚通話，並對當時之通
    話內容談及毒品重量、金額亦不爭執，惟僅辯稱其與證人吳
    誠讚係合資購買而已，被告嗣後於原審及本院歷次審理時卻
    否認有何販賣或合資購買，足見被告前後供述不一。查販賣
    毒品者被證人供出來源而遭法辦後，為避免遭受重刑追訴，
    除有部分被告完全否認其事者外，大多避重就輕，諉稱其係
    與證人合資購買毒品，或其係代證人向他人購買毒品云云，
    以圖混淆卸責，而在警偵訊時供出被告販毒之證人，為免得
    罪被告而不利於己，亦常於事後翻異前供改稱其係與被告合
    資購買毒品或其係請被告代其向他人購買毒品，警訊時所供
    係警方強迫其指證被告，並非實在云云，以圖掩飾其在警訊
    時指證被告之事實而協助被告卸責，此種情形在法院審判實
    務上所見甚為普遍，其原因除基於被告與證人本身趨吉避凶
    之人性自然心理之外，其主要原因係在於所謂「合資購買」
    、「代為向他人購買」其外觀行為即「交貨取款」之動作，
    均與販賣（或轉賣）毒品行為表現相同，三者間甚難由外觀
    行為加以區分，而前二者與販賣毒品行為唯一不同之處，僅
    係在於行為人主觀上是否有營利之意思，及是否有從轉手毒
    品中獲取利潤之區別而已，而行為人主觀上是否有販賣之意
    圖與其是否有從交貨取款之行為中獲取利潤，則甚難取得證
    人證述以外之直接證據資料加以證明，因此，被告基於保護
    自己之本能往往採取此類辯解以圖混淆真相而脫免刑責，至
    證人為免得罪被告對己不利，亦往往改以相同之說法，俾便
    協助被告卸責。再者施用毒品者，均應有其毒品來源，且施
    用毒品者之間彼此互通有無而零星販賣之情形亦甚為普遍，
    如上手有毒品，自可直接將毒品販賣予需用者，如上手無毒
    品，亦可由該上手向再上手取得毒品後轉賣予需用者，且轉
    賣可獲取相當差價及利潤，而合資購買，對於出面向上手購
    買毒品再轉交者並無利可圖，且毒品海洛因原可依購買者資
    力之不同而增減其購買之份量，並無必須與他人合資購買之
    必要性存在，基於人類圖利自己之本能以觀，一般毒品施用
    者大多習於利用轉手毒品之機會牟取利益（相當於轉賣行為
    ），茍非有特殊情事，較少以所謂「合資購買」之方式取得
    毒品，雖有謂合資購買毒品份量較多，較為便宜云云，然毒
    品安非他命係違禁物，物稀價昂，貨源取得不易，並非一般
    滯銷商品須以打折或多買多送之方式促銷，尚難認有所謂購
    買較多較便宜之情事，因此所謂「合資購買毒品」，在理論
    上固有其存在之或然性，然依實際情況言，多半係基於施用
    毒品者彼此間具有較特殊之關係或交情（例如夫妻、兄弟或
    感情極佳之朋友等）之前提下，始較有存在之情形，而在不
    具有上述特殊關係之情形下，事實上較為罕見。而證人金美
    霞雖於原審審理時證述：「（你的毒品從何來？）自己找的
    ，有時候會麻煩周正興救我，叫他拿給我，有時候我們一起
    出錢去拿。」等語（見原審卷第262 頁），惟證人金美霞於
    警詢時或證稱向周正興購買毒品或證述沒有向被告購買過，
    被告有拿過海洛因及安非他命給伊施用乙節（見警卷第28頁
    、29頁），然均未證述伊曾與被告有合資購買毒品乙情，是
    認證人金美霞事後翻供所為之證詞，應係迴護被告之虛偽證
    述，不足採信。
(九)、按毒品危害防制條例第4條第1項之販賣第1 級毒品罪，不以
    販入之後復行賣出為要件；祇須以營利為目的，販入或賣出
    ，有一於此，即已成立。故而就販賣毒品而言，不以販入後
    復行售出為必要，祇要有一於此，即已該當，是舉凡參與買
    賣之價、量（含品質）、時、地等重要因素之接洽、約定、
    收付款項及交付貨品作為均屬之，一經參與上揭行為，即為
    從事該構成要件以內之行為者，即應論以販賣毒品罪。而犯
    罪者，通常在隱密之中進行，電話聯絡，尤多暗語，參諸被
    告與附表壹所示編號1、2所示之購毒者吳誠讚、附表壹編號
    3 之購毒者陳梓偉之通話內容，不時使用暗語（例如：「一
    個男生、一個女生過來」、「81」、「125」、「0.05 」、
    「你量公克，我不會量」、「差一次」、「算2,000 一格81
    」）作為代號，且在談妥價格或交易地點後，即結束通話，
    確屬實務上常見之毒品交易對話，此有如附表甲、乙所示通
    訊監察譯文內容附卷可參。足見經由證人吳誠讚、陳梓偉等
    人之證述，被告接獲證人吳誠讚、陳梓偉等人所撥打之行動
    電話均以暗語交付毒品，實可認定係被告和如附表壹編號 1
    至3 所示之證人吳誠讚、陳梓偉等人為買賣毒品交易，復有
    上開通訊監察書、通訊監察譯文附卷可資佐證。
(十)、末按海洛因物稀價昂，取得不易，且為政府嚴予查緝之違禁
    物，販賣者刑責甚重，毒品價格常隨各種主、客觀因素而變
    動，固非一成不變，苟無利可圖，衡情應無甘冒被查緝之危
    險而平價無端轉交。次按，毒品並無公定之價格，不論任何
    包裝，均可任意分裝增減分量，而每次買賣之價量，亦可能
    隨時依雙方間之關係深淺、資力、需求量及對行情之認知、
    來源是否充裕、查緝是否嚴緊，購買者被查獲時供述購買對
    象之可能性風險之評估等而異其標準，非可一概而論。販賣
    之利得除經坦承犯行或價量俱臻明確外，委難察得實情；惟
    販賣者從價差或量差中牟利方式雖異，但其意圖營利之非法
    販賣行為則同一，顯見被告販賣上開毒品，有營利之意圖至
    明，故而被告如附表壹所示販賣第1 級毒品之犯行，應確實
    有營利之意圖。
三、綜上所述，被告上開所辯，不足採信，被告所為如附表壹所
    示販賣第1 級毒品之犯行，足堪認定，本件此部分事證明確
    ，應依法論科。至於被告聲請傳喚郭裕鉉、郭長成，惟本件
    被告如附表壹編號3所示販賣第1級毒品予陳梓偉之犯行，已
    臻明確，此為無實益之調查，核無必要，併此敘明。
乙、如附表貳所示之未經許可持有可發射子彈之槍枝罪、未經許
    可持有子彈罪，及未經許可持有槍砲之主要組成零件罪部分
    。
一、訊據被告周正興否認有何無故持有扣案槍枝、子彈之行為，
    辯稱：扣案槍彈係警方違法搜索所取得，不得做為犯罪之證
    據，且該槍彈係張世昌擅自放在被告車內，伊從未見過，完
    全不知，顯無寄藏或持有之犯意云云。
二、經查：
(一)、扣案如附表二、三所示之物，為司法警察於97年11月18日在
    被告所駕駛之3721-UV 號自小客車內之右前座腳踏板上實施
    附帶搜索所扣得之物，業如上開證據能力部分所述，且經送
    內政部警政署刑事警察局以檢視法、性能檢驗法、試射法鑑
    定之結果，分別具殺傷力及為土造金屬滑套，詳如附表二、
    三之鑑定結果欄所示，是此部分之事實堪以認定。
(二)、被告雖辯稱附表二、三所示扣案槍彈係警方違法搜索所取得
    ，不得做為犯罪之證據，且該槍彈係張世昌擅自放在被告車
    內，伊從未見過，完全不知，顯無寄藏或持有之犯意云云。
    然本件司法警察係因執行拘提被告當時，由於路面施工，且
    是下班時間，車輛很多，而無法當場執行附帶搜索，乃由司
    法警察將被告所使用之3721-UV 號自小客車帶同、駛回台南
    市警察局第五分局後，並隨而於該處對上開自小客車執行搜
    索，因而搜索扣得如附表二、三所示之物，取證程序並無不
    法，已如前述，而被告於原審審理時所提出之警局門口照片
    （見原審卷第103 頁），並無法看出監視器之位置及其裝設
    角度等情，實無法證明被告所指之警方有違法搜索之事實，
    是被告辯稱扣案如附表二、三所示之物係非法搜索扣押取得
    而無證據能力云云，實不足採。另證人張世昌於原審審理時
    結證：「（97年11月18日下午，你有無打電話給周正興或劉
    秀惠說要寄東西給他們嗎？）如果我沒記錯，當天我好像有
    去找他們。」、「（你有打電話給他們說要寄東西嗎？）沒
    有。」、「（當天有去他們五期租屋處去找他們嗎？）如果
    我沒記錯，我好像有過去沒錯。」、「（你當天去那邊是做
    何事？）我去找周正興。」、「（97年11月18日這一天下午
    ，你有無拿一包東西交給周正興或劉秀惠請他們幫你保管？
    ）沒有。」、「〔97年11月18日下午你有無提照片裡這一包
    藍色袋子，去交給周正興或劉秀惠請他們保管？（提示警卷
    第51頁照片）〕沒有。」、「（被告表示你當時有打電話給
    周正興，但是是他接的，你跟他說你要搬家，有衣服要寄放
    ？）沒有。」、「（你沒有打電話給周正興嗎？）沒有印象
    」、「（你去找他之前，你有無打電話給周正興？）我去找
    他之前我確定有打電話給他，因為要確定他在不在家，但是
    我沒有印象有說到要寄放東西。」、「（你當天去找周正興
    做什麼？）我們本來就互相有在來往。」、「（97年11月18
    日那天，你確定有去找周正興？）是」、「（你去找他做什
    麼？）吸毒。」、「（單純吸毒？）是。」、「（毒品是你
    自己帶的還是如何？）我們兩個一起出錢買的。」、「（去
    哪裡買？）我不知道，周正興幫我買的，我就過去那邊。」
    、「（你去那裡時，劉秀惠在嗎？）好像不在，因為有一段
    時間，我印象不是很清楚。」、「（周正興表示說，你有拿
    一個包包直接放在他車上，就是剛剛檢察官提示的袋子？）
    沒有。」、「（不是你放的嗎？）不是我放的。」、「（你
    當天只是去找他吸毒，沒有要放東西？）是，而且我也沒有
    拿東西去他車上。」、「【審判長提示扣案槍枝予證人張世
    昌】（是否看過這些槍枝？）有，在周正興他家看過。」、
    「（在他哪一個家看過？）五期租屋處這裡。」、「（何時
    的事？）正確時間我記不得。」、「（多久前？）他出事前
    。」、「（在他家何處看到？）我去他家，這些東西我在他
    哪裡看過。」、「（在哪裡看過？）桌上。」、「（哪裡桌
    上？）房間桌上。」、「（哪一間房間？）他那一間是套房
    。」、「（你看到有無何反應？）沒有。」、「（你跟他是
    何關係，他怎麼會讓你看到槍？）我們之前一起服過刑。」
    等語（見原審卷(二)第247至250頁），又證人張世昌於本院更
    (一)審審理時亦證述：「（你有將一個袋子放在我的車上？）
    沒有。」、「（97年11月18日晚上7 點40分，在台南市安平
    區○○○路跟健康路，在周正興的車上被查獲的槍與子彈，
    是否你的？）不是我的。」、「（你知道或不知道被告持有
    槍或子彈？）當天我去他家，我有在他家看到那些槍和子彈
    ，我在地院就有說過了。」、「（查到的槍和子彈的確不是
    你的？）不是我的。這件之前在地檢署就有偵查過了。」、
    「（97年11月18日你有無將一個包包放在周正興所駕駛的車
    子裡面？）沒有。」、「（為何周正興說97年11月18日你帶
    著包包說是要搬家，裡面放的是衣服，寄放在周正興的小客
    車內？）沒有這回事。當天我有去找周正興，但我沒有帶東
    西。」等語（見本院更(一)卷第124至127頁），足見並無積極
    足資證明被告所辯扣案如附表二、三所示之物為證人張世昌
    所寄放；另參酌被告於原審審理時供稱：「（車牌號碼3721
    -UV 號自用小客車是誰的？）登記是我，但是是張世昌出錢
    買的。」、「（誰在使用？）他本來車子要賣掉，但是賣不
    掉，後面有一陣子是我在使用。」、「（在97年11月18日以
    前你用多久？）一個多月。」、「（都是你在用？）都是我
    在用。」、「（張世昌知道這一部車子都是你在使用？）知
    道。」、「（97年11月18日被查獲那一天，也是你在使用這
    一部車子嗎？）是。」等語（見原審卷(二)271至272頁），是
    上開自用小客車既為被告在使用，且如附表二、三所示之物
    ，為司法警察於97年11月18日在被告所駕駛之3721-UV 號自
    小客車內之右前座腳踏板上，實施附帶搜索所扣得，足見扣
    案如附表二、三所示之物確為被告所持有。故而，扣案如附
    表二、三所示之槍、彈係在被告所駕駛之上開自用小客車內
    內查獲，亦經證人即警員林朝陽於偵查中、江文彬於原審審
    理時證述明確，已如上述。足見被告所持有之如附表二、三
    所示之槍、彈並非公然擺放。被告辯稱警方查獲之袋子並非
    如警卷第51頁所示之藍色袋子等語，惟此並無證據資為證明
    ，被告顯未依卷內訴訟資料而為指摘，此部分所辯不足採。
    又證人張世昌業經原審及本院更(一)審傳喚到庭接受被告之詰
    問，已否認如附表二、三所示之槍、彈為其所有，足見扣案
    如附表二、三所示之槍、彈應為被告持有，應可認定。
(三)、另證人即同時經警查獲之劉秀惠【被告女友】於原審審理時
    供述：「（你剛才說警員把槍枝拿進來是何時，哪一天你記
    得嗎？）97年11月18日。」、「（就是你們被拘提那一天嗎
    ？）是。」、「（就這樣從健康路跟中華西路口，兩部車開
    回第五分局？）是。」、「（到第五分局後，該包包還是在
    車上嗎？）是。」等語（見原審卷(二)第237頁反面、242頁）
    ，足認於97年11月18日警員執行拘提後，確在警局就被告上
    開自用小客車內搜索而扣押附表二、三所示之槍、彈。至本
    院將附表二編號1所示之手槍、編號4所示之手槍滑套1 支送
    請法務部調查局鑑定其上有無指紋結果：經氰丙烯酸酯指紋
    煙燻法處理後，均未發現有清晰可供比對之指紋乙節，此有
    該局100年4月28日調科貳字第10000173160 號鑑定書在卷可
    稽（見本院更(一)卷第191 頁），惟上開之手槍、手槍滑套既
    係在被告實力所得支配下之自用小客車內查獲，足認係由被
    告持有之物，且上開手槍、手槍滑套係在97年11月18日所查
    扣，詎鑑定時相隔近2年又6月，又係金屬之物，經風化結果
    ，其上查無清晰可供比對之指紋，應屬當然，是認上開鑑定
    結果，亦不足資為有利被告之認定，被告辯稱其上並無其指
    紋，顯見扣案之物非伊持有云云，實不足採。至證人劉秀惠
    於原審審理時另證述係97年11月19日在第5 分局製作筆錄始
    一次簽搜索扣押筆錄等語（見原審卷(二)第245 頁），核與上
    開事實有違，亦不足採。
三、綜上所述，被告上開辯稱，顯係卸責之詞，不足採信。被告
    所為未經許可持有可發射子彈之槍枝、未經許可持有子彈、
    及未經許可持有槍砲之主要組成零件之犯行，亦堪認定，本
    件此部分之事證明確，應依法論科。
參、論罪科刑之理由
一、新舊法比較：按行為後法律有變更者，適用行為時之法律，
    但行為後之法律有利於行為人者，適用最有利於行為人之法
    律，現行刑法第2條第1項訂有明文。查被告行為後，毒品危
    害防制條例於98年5 月20日修正公布第4、11、11之1、17、
    20及25條條文，並於98年5 月22日生效。其中毒品危害防制
    條例第4條第1項，修正前係規定「製造、運輸、販賣第一級
    毒品者，處死刑或無期徒刑；處無期徒刑者，得併科新臺幣
    一千萬元以下罰金。」（行為時之舊法），修正後則規定：
    「製造、運輸、販賣第一級毒品者，處死刑或無期徒刑；處
    無期徒刑者，得併科新臺幣二千萬元以下罰金。」（裁判時
    之新法），可知犯罪構成要件固然相同，惟法定刑併科罰金
    部分，已由一千萬元提高為二千萬元。經比較新舊法之結果
    ，新法對被告而言並非較為有利，自應適用98年5 月20日修
    正前毒品危害防制條例第4條第1項之規定對被告有利。
二、次按海洛因屬毒品危害防制條例第2條第2項第1 款所規定之
    第一級毒品，不得持有及販賣，乃被告竟販賣之，是核被告
    周正興如附表壹編號1至3所示之所為，均係犯98年5 月20日
    修正前之毒品危害防制條例第4條第1 項之販賣第1級毒品罪
    。被告販賣前非法持有第一級毒品海洛因之低度行為，各為
    其進而販賣之高度行為所吸收，不另論以持有罪。
三、另被告如附表貳所示之所為，係犯槍砲彈藥刀械管制條例第
    8條第4項之未經許可持有可發射子彈之槍枝罪、同法第12條
    第4項之未經許可持有子彈罪，及同法第13條第4項之未經許
    可持有槍砲之主要組成零件罪。
四、被告以一行為，同時持有可發射子彈具有殺傷力之改造手槍
    、具有殺傷力之子彈及槍砲之主要組成零件，係觸犯未經許
    可持有可發射子彈具有殺傷力之槍枝、未經許可持有子彈及
    未經許可持有槍砲之主要組成零件三罪名，為同時侵害數法
    益，係屬一行為而觸犯數罪名為想像競合犯，應依刑法第55
    條前段之規定，從一重之槍砲彈藥刀械管制條例第8條第4項
    之未經許可持有可發射子彈具有殺傷力之槍枝罪處斷。
五、又按非法製造、持有、寄藏槍砲、彈藥、刀械等違禁物，所
    侵害者為社會法益，如果同時製造、寄藏、持有之違禁物客
    體種類相同（同為手槍，或同為子彈，或同為爆裂物），縱
    令製造完成、寄藏或持有之客體有數個（如數支手槍、數顆
    子彈、數顆爆裂物），仍為單純一罪，不發生想像競合犯之
    問題，除非同時製造或寄藏或持有二種以上不相同種類之違
    禁物客體（如同時製造、寄藏或持有衝鋒槍、手槍及子彈，
    或手槍及爆裂物），始有一行為觸犯數罪名之想像競合犯適
    用，最高法院90年度台上字第7213號判決意旨可資參照。經
    查被告未經許可、持有7 顆子彈，揆諸上開判決意旨，仍應
    論以單純一罪。
六、被告所犯上開販賣第1 級毒品既遂罪（即附表壹編號1至3所
    示各罪）、未經許可持有可發射子彈具有殺傷力之槍枝罪，
    係犯意各別，行為不同，應予分論併罰。
七、又被告有事實欄所載之有期徒刑前科，並於96年7 月17日接
    續執行完畢之事實，有刑案資料查註紀錄表及臺灣高等法院
    被告前案紀錄表在卷可參，被告於前開徒刑執行完畢後五年
    內，故意犯本件有期徒刑以上之罪，均應依刑法第47條第 1
    項規定論以累犯，除附表壹所示販賣第一級毒品罪之法定刑
    死刑或無期徒刑部分，依刑法第64條第1項及同法第65條第1
    項之規定，不得加重其刑外，其餘均各依法加重其刑。
八、再按刑法第59條規定，犯罪之情狀可憫恕者，得酌量減輕其
    刑，同法第57條規定，科刑時應審酌一切情狀，尤應注意所
    列事項(共10款)為科刑重輕之標準，兩條適用上固有區別，
    惟所謂「犯罪之情狀」與「一切情形」云云，並非有截然不
    同之領域，於裁判上酌減其刑時，應就犯罪一切情狀（包括
    第57條所列舉之10款事項），予以全盤考量，審酌其犯罪有
    無可憫恕之事由（即判例所稱有特殊之原因與環境等等，在
    客觀上足以引起一般同情，以及宣告法定低度刑，是否猶嫌
    過重），以為判斷。故適用第59條酌量減輕其刑時，並不排
    除第57條所列舉10款事由之審酌，惟其程度應達於確可憫恕
    ，始可予以酌減（最高法院70年度第6 次刑事庭會議決議參
    照）。本院衡酌被告如附表壹所示販賣毒品之時間、次數，
    每次所得財物不多，販賣對象僅2 人，是就目前卷內現存證
    據，顯見被告尚屬於中、下游之販毒者無疑。觀諸毒品危害
    防制條例第4條第1項，最低刑度為無期徒刑之罪，當初立法
    目的應在處理如跨國走私運輸大量海洛因磚入境或開設製毒
    工廠等重大毒品犯罪，始課與如此高度之刑度，以達嚇阻效
    力。至於如本案被告等中、下游，利潤相對較少之販毒者，
    如以同樣標準衡量，未免過苛，縱課以最輕之刑度，難免仍
    有情輕法重之情，足見其犯罪情狀顯可憫恕，就附表壹所示
    販賣第1 級毒品罪部分，爰依刑法第59條規定，依法減輕其
    刑，其中罰金刑部分先加後減之（法定刑為死刑、無期徒刑
    部分依法均不得加重）。
肆、本院撤銷改判之理由
一、原審以被告周正興上開犯行罪證明確，因予論罪科刑，固非
    無見，然查：
(一)、未扣案之門號0000000000、0000000000號行動電話（均含SI
    M卡），既係被告所有，且供販賣海洛因與如附表壹編號1至
    3 所示購毒者吳誠讚、陳梓偉等人之用，縱已滅失而不存在
    ，仍應追徵其價額，足見仍有沒收之必要，原審疏未詳查致
    未於主文為上開沒收宣告，容有未洽。
(二)、扣案之海洛因包裝袋4 個係包裹毒品之包裝袋，依後所述，
    應依毒品危害防制條例第19條第1 項之規定沒收，原判決疏
    未詳查，因而將上開包裹毒品之包裝袋4 個，依毒品毒品危
    害防制條例第18條第1 項前段規定宣告沒收銷燬之，並有未
    洽。
(三)、附表壹編號2所示之販賣第1級毒品部分，依據證人吳誠讚於
    偵查中之證述及卷附通訊監察譯文內容顯示，其販賣毒品之
    數量及所得應係8分之1錢海洛因共3千5百元，原判決亦疏未
    詳查致僅認定被告所得為5百元，亦有未當。
(四)、按槍砲彈藥刀械管制條例第4條第2項規定，該條第1項第1款
    、第2 款所指槍砲、彈藥包括其主要組成零件。然所稱槍砲
    、彈藥之主要零件種類，應由中央主管機關公告，亦為同條
    第3 項所明定。查本件警方在上訴人座車上查獲之手槍滑套
    一支，經內政部警政署刑事警察局鑑驗結果，雖認係屬土造
    金屬滑套，然其是否屬槍砲彈藥刀械管制條例所指之「槍砲
    主要組成零件」，自仍應以該條例之中央主管機關內政部之
    公告為準，原判決對此未加查明審認，並於判決內說明其憑
    據，乃遽論以被告該條例第13條第4 項未經許可持有槍砲主
    要組成零件罪，尚有未洽。
二、綜上所陳，被告上訴意旨猶執前詞而否認上開犯行，因而指
    摘原判決不當，雖無理由，另檢察官上訴意旨指稱原判決論
    處被告如附表壹所示販賣第1 級毒品罪，適用刑法第59條規
    定減輕其刑，有適用法則不當之違誤云云，然本院既認定如
    附表壹所示販賣第1 級毒品罪，符合刑法第59條減輕其刑之
    規定，已如前述，檢察官此部分上訴亦無理由，惟原判決就
    附表壹、貳部分既有上開可議之處，自應由本院將原判決上
    開部分暨定應執行刑部分均撤銷改判，以期適法。
三、爰審酌被告僅因貪圖不法利益即販毒供人施用，戕害他人身
    體健康，危害社會治安，其未權衡利害輕重致罹重典，各次
    販賣所得不多，其持有可發射子彈具有殺傷力之槍枝、子彈
    及槍砲主要組成零件，對社會治安及人身安全造成之危害，
    並兼衡其犯罪之動機、目的、手段、犯罪後之態度及所造成
    之損害等一切情狀，就被告所犯附表壹編號1至3示之販賣第
    一級毒品，均累犯，各處如附表壹編號1至3「所犯罪名及處
    罰」欄所示；就附表貳所示之未經許可持有可發射子彈具有
    殺傷力之槍枝罪，累犯，處如附表貳「所犯罪名及處罰」欄
    所示，並定應執行刑為有期徒刑19年，併科罰金新臺幣10萬
    元，並諭知罰金如易服勞役之折算標準。
四、查毒品危害防制條例第18條第1 項前段「查獲之第一、二級
    毒品及專供製造或施用第一、二級毒品之器具，不問屬於犯
    人與否，均沒收銷燬之。」係採義務沒收主義，且為絕對之
    義務沒收。扣案之海洛因（檢驗後淨重1 點58公克），自應
    於附表壹編號3 所述犯行之項下，依毒品危害防制條例第18
    條第1 項前段規定，宣告沒收併銷燬之。至因鑑驗而業已消
    耗費失之部分，自毋須再贅為沒收銷燬之宣告。
五、扣案之包裝袋4 個（見警卷第57頁），係被告所有，均係用
    於包裹毒品，防止毒品漏逸、潮濕，以便於攜帶供犯販賣第
    1級毒品罪所用，且該包裝袋共4個既經鑑定機關就之與毒品
    分別鑑析其重量，此有前開鑑定書附卷可憑，足證該包裝袋
    與毒品，並無不可析離之關係，不能視為毒品之一部分，故
    該包裝袋應依毒品危害防制條例第19條第1 項之規定，宣告
    沒收之。
六、另毒品危害防制條例第19條第1項規定：「犯第4條之罪者，
    其供犯罪所用或因犯罪所得之物，均沒收之，如全部或一部
    不能沒收時，追徵其價額或以其財產抵償之。」。又毒品危
    害防制條例第19條第1 項規定，係採義務沒收主義，故販賣
    毒品所得金錢，如能認定確係販賣毒品所得款項，應宣告沒
    收，不以當場搜獲扣押者為限，但因其並無「不問屬於犯人
    與否，沒收之」之特別規定，自仍以沒收物屬於犯人所有者
    為限，始得依該規定予以沒收。如所得財物為金錢而無法沒
    收時，應以其財產抵償之，而不發生追徵價額問題（最高法
    院93年度臺上字第1218號、第2670號、第2743號判決可參）
    。
(一)、被告如附表壹所示販賣第1級毒品海洛因所得財物，合計6,5
    00元，雖均未扣案，仍應依毒品危害防制條例第19條第1 項
    之規定宣告沒收，如全部或一部不能沒收，均應以其財產抵
    償之。
(二)、未扣案之門號0000000000號、0000000000號行動電話（含SI
    M卡）各1支，亦係被告所有，業據被告供明在卷（見本院更
    (一)卷第229 頁），並供販賣毒品海洛因與如附表壹編號1至3
    所示之購毒者吳誠讚等人之用，雖未扣案，仍應依毒品危害
    防制條例第19條第1 項規定宣告沒收之，如全部或一部不能
    沒收時，追徵其價額。
七、扣案如附表二編號1所示之改造手槍1支（含彈匣2 個）、編
    號2、3所示之子彈共4顆及編號4所示之手槍滑套1 支，均為
    違禁物，均應依刑法第38條第1項第1款之規定宣告沒收。至
    扣案如附表二編號2、3所示及附表三所示已試射完畢之子彈
    共3 顆，於擊發後，均已喪失子彈之效能，不再具有殺傷力
    ，均非屬違禁物，不併為沒收之宣告。
八、又沒收係屬從刑，倘無主刑，即無所附麗。案內扣押之贓證
    物品，縱屬違禁物，若與判決所認定之犯罪無關，即不能於
    該犯罪諭知之主刑項下，併予宣告沒收無關之違禁物。被告
    於97年11月18日19時40分，在臺南市政府警察局第五分局被
    告周正興所駕駛之3721-UV小客車內，搜索另扣得：第2級毒
    品2小包（毛重0.27公克）、量筒1支、行動電話3支，含SIM
    卡3 張（門號：0000000000、0000000000、0000000000）、
    改造手槍（槍枝管制編號0000000000，經鑑定結果認不具殺
    傷力）1支、子彈12發（其中7顆欠缺底火、火藥，鑑定結果
    認不具殺傷力；5顆係具子彈外型之實心金屬物）、彈頭1顆
    、彈殼1 顆、鋼珠1盒、底火1盒（鑑定結果認不具殺傷力）
    ，或為同案被告劉秀惠吸食毒品使用、或均與本案無關乙情
    ，復查無其他證據足以證明上開物品係供被告犯本件販賣毒
    品所用之物或非法持有槍枝、子彈罪之槍砲、子彈，核與本
    案之犯罪事實均無關連，故均不為沒收之宣告，附此指明。
伍、適用之法律
一、刑事訴訟法第369條第1項前段、第364條、第299條第1 項前
    段。
二、98年5 月20日修正前毒品危害防制條例第4條第1項、第18條
    第1項前段、第19條第1項。
三、槍砲彈藥刀械管制條例第8條第4項、第12條第4 項、第13條
    第4項。
四、刑法第11條前段、第2條第1項前段、第55條前段、第47條第
    1 項、第59條、第51條第5款、第42條第3項前段、第38條第
    1項第1款。
本案經檢察官郭珍妮到庭執行職務。
中    華    民    國    100    年    6    月    29    日
                  刑事第四庭    審判長法  官  吳志誠
                                      法  官  羅心芳
                                      法  官  吳森豐
以上正本證明與原本無異。
如不服本判決應於收受送達後10日內向本院提出上訴書狀，其未
敘述上訴理由者，並得於提起上訴後10日內向本院補提理由書（
均須按他造當事人之人數附繕本）「切勿逕送上級法院」。
                                      書記官  岑  玢
中    華    民    國    100    年    6    月    29    日
附錄本判決論罪科刑法條
毒品危害防制條例第4條第1項
製造、運輸、販賣第一級毒品者，處死刑或無期徒刑；處無期徒
刑者，得併科新臺幣2千萬元以下罰金。
槍砲彈藥刀械管制條例第8條第4項
未經許可，持有、寄藏或意圖販賣而陳列第1項所列槍枝者，處3
年以上10年以下有期徒刑，併科新臺幣700萬元以下罰金。
附表壹：
┌─┬───┬──────┬─────┬───────┬───┬────┬─────────┐
│編│對象  │販賣時間    │販賣地點  │方式          │種類及│販賣所得│所犯罪名及處罰    │
│號│      │            │          │              │數量  │金額（新│                  │
│  │      │            │          │              │      │臺幣）  │                  │
├─┼───┼──────┼─────┼───────┼───┼────┼─────────┤
│1 │吳誠讚│97年8月24日 │台南市安南│吳誠讚、金美霞│海洛因│1,000元 │周正興販賣第一級毒│
│  │金美霞│19時46分    │區○○街16│係男女朋友關係│1包   │        │品，累犯，處有期徒│
│  │      │            │9巷56號吳 │，同為施用海洛│      │        │刑拾伍年肆月。未扣│
│  │      │            │誠讚住處  │因者，而推由吳│      │        │案之販賣第一級毒品│
│  │      │            │          │誠讚於左開時間│      │        │所得新臺幣壹仟元沒│
│  │      │            │          │以其友人綽號「│      │        │收之，如全部或一部│
│  │      │            │          │姊仔」金美霞所│      │        │不能沒收時，以其財│
│  │      │            │          │有0000000000號│      │        │產抵償之；未扣案之│
│  │      │            │          │行動電話撥打至│      │        │門號0000000000號行│
│  │      │            │          │被告所有之0938│      │        │動電話壹支（含SIM │
│  │      │            │          │405795號行動電│      │        │卡壹張）沒收之，如│
│  │      │            │          │話表示欲購買毒│      │        │全部或一部不能沒收│
│  │      │            │          │品，被告接獲電│      │        │時，追徵其價額。  │
│  │      │            │          │話後即於左述時│      │        │                  │
│  │      │            │          │間之一小時之內│      │        │                  │
│  │      │            │          │至左述地點，與│      │        │                  │
│  │      │            │          │其見面交付毒品│      │        │                  │
│  │      │            │          │，並收取價金。│      │        │                  │
├─┤      ├──────┼─────┼───────┼───┼────┼─────────┤
│2 │      │97年9月15日 │同上      │吳誠讚、金美霞│海洛因│3,500元 │周正興販賣第一級毒│
│  │      │15時8分     │          │同為施用海洛因│1包（8│        │品，累犯，處有期徒│
│  │      │            │          │者，推由吳誠讚│分之1 │        │刑拾伍年陸月。未扣│
│  │      │            │          │於上開時間以其│錢）  │        │案之販賣第一級毒品│
│  │      │            │          │友人綽號「姊仔│      │        │所得新臺幣參仟伍佰│
│  │      │            │          │」金美霞所有09│      │        │元沒收之，如全部或│
│  │      │            │          │00000000號行動│      │        │一部不能沒收時，以│
│  │      │            │          │電話撥打至被告│      │        │其財產抵償之；未扣│
│  │      │            │          │所有之00000000│      │        │案之門號0000000000│
│  │      │            │          │84號行動電話表│      │        │號行動電話壹支（含│
│  │      │            │          │示欲購買毒品，│      │        │SIM卡壹張）沒收之 │
│  │      │            │          │被告接獲電話後│      │        │，如全部或一部不能│
│  │      │            │          │即於同日16時33│      │        │沒收時，追徵其價額│
│  │      │            │          │分許至左述地點│      │        │。                │
│  │      │            │          │，與其見面交付│      │        │                  │
│  │      │            │          │毒品，並收取價│      │        │                  │
│  │      │            │          │金。          │      │        │                  │
├─┼───┼──────┼─────┼───────┼───┼────┼─────────┤
│3 │陳梓偉│97年10月5日 │台南市北門│陳梓偉於左開時│海洛因│2,000元 │周正興販賣第一級毒│
│  │      │凌晨1時許   │路與和緯路│間委託其女友張│1包   │        │品，累犯，處有期徒│
│  │      │            │口附近統一│文芳以陳梓偉持│      │        │刑拾伍年伍月。未扣│
│  │      │            │超商      │有之0000000000│      │        │案之販賣第一級毒品│
│  │      │            │          │號行動電話撥打│      │        │所得新臺幣貳仟元沒│
│  │      │            │          │至被告所有之09│      │        │收之，如全部或一部│
│  │      │            │          │00000000號行動│      │        │不能沒收時，以其財│
│  │      │            │          │電話表示欲購買│      │        │產抵償之；未扣案之│
│  │      │            │          │毒品，被告接獲│      │        │門號0000000000號行│
│  │      │            │          │電話後即於同日│      │        │動電話壹支（含SI M│
│  │      │            │          │1時50分許至左 │      │        │卡壹張）沒收之，如│
│  │      │            │          │述地點，與陳梓│      │        │全部或一部不能沒收│
│  │      │            │          │偉見面交付毒品│      │        │時，追徵其價額；另│
│  │      │            │          │，並收取價金。│      │        │扣案海洛因肆包（檢│
│  │      │            │          │              │      │        │驗後淨重壹點伍捌公│
│  │      │            │          │              │      │        │克）均沒收銷燬之，│
│  │      │            │          │              │      │        │包裹上開毒品之包裝│
│  │      │            │          │              │      │        │袋4個均沒收。     │
├─┴───┴──────┴─────┴───────┴───┴────┴─────────┤
│已收所得金額總計：6,500元                                                                 │
└─────────────────────────────────────────────┘
附表貳
┌─┬───────┬────────┬────┬─────┬─────────┐
│編│犯罪時間、地點│查獲時間、地點  │查獲之物│犯罪態樣  │所犯罪名及處罰    │
│號│              │                │品      │          │                  │
├─┼───────┼────────┼────┼─────┼─────────┤
│1 │自不詳時間起，│97年11月18日下午│如附表二│一行為同時│周正興犯非法持有可│
│  │在不詳地點。  │7時40分許，在台 │、三所示│持有可發射│發射子彈具殺傷力之│
│  │              │南市安平區中華西│之物品  │子彈具有殺│槍枝罪，累犯，處有│
│  │              │路與健康路口，由│        │傷力之槍枝│期徒刑參年陸月，併│
│  │              │周正興所駕駛之車│        │、持有具有│科罰金新臺幣拾萬元│
│  │              │牌號碼3721-UV自 │        │殺傷力之子│，罰金如易服勞役，│
│  │              │用小客車右前座腳│        │彈、持有槍│以新臺幣壹仟元折算│
│  │              │踏板處。        │        │砲主要組成│壹日，扣案如附表二│
│  │              │                │        │零件。    │所示之物均沒收。  │
└─┴───────┴────────┴────┴─────┴─────────┘
 附表甲（吳誠讚與周正興通訊監察譯文內容）
┌─┬─────┬────┬──────┬────────────┐
│編│監察號碼  │通話時間│監察號碼之基│譯文內容                │
│號├─────┤        │地台地址    │                        │
│  │非監察號碼│        │            │                        │
├─┼─────┼────┼──────┼────────────┤
│1 │0000000000│97年8月 │台南市安南區│A：喂。B：喂。A：喂，姐 │
│  ├─────┤24日晚上│海西里2鄰海 │阿說叫你介紹一個男生一個│
│  │0000000000│7時46分 │中街169巷56 │女生過來。B：他（她）剛 │
│  │          │許      │號          │剛有說。A：要馬上過來。B│
│  │          │        │            │：我這個處理好就過去。  │
├─┼─────┼────┼──────┼────────────┤
│2 │0000000000│97年9月 │台南市安南區│B：姊仔叫你帶一個81過來 │
│  ├─────┤15日下午│海西里2鄰海 │。A：好。B：他（她）只有│
│  │0000000000│3時8分許│中街169巷56 │二仟。A：好，等一下，我 │
│  │          │        │號          │再過去。                │
├─┼─────┼────┼──────┼────────────┤
│3 │0000000000│97年9月 │台南市安南區○○○○○路嗎?B：有。A：量│
│  ├─────┤15日下午│海西里2鄰海 │多少?B：125。A：實的有多│
│  │0000000000│4時33分 │中街169巷56 │少?B：125阿，81阿，袋子 │
│  │          │許      │號          │很輕。A：他說要用接的。 │
│  │          │        │            │B：我給你的也是實重，有 │
│  │          │        │            │接沒有接都是實重。A：問 │
│  │          │        │            │題比較少，我有扣掉袋重。│
│  │          │        │            │B：扣掉袋重，少多少?A： │
│  │          │        │            │0.05。B：你量公克，我不 │
│  │          │        │            │會量。A：不然你來跟他（ │
│  │          │        │            │她）說好了。            │
└─┴─────┴────┴──────┴────────────┘
 附表乙（陳梓偉與周正興通訊監察譯文內容）
┌─┬─────┬────┬──────┬────────────┐
│編│監察號碼  │通話時間│監察號碼之基│譯文內容                │
│號├─────┤        │地台地址    │                        │
│  │非監察號碼│        │            │                        │
├─┼─────┼────┼──────┼────────────┤
│1 │0000000000│97年10月│台南縣永康市│A：喂。B：興哥，你可以再│
│  ├─────┤5日凌晨1│中正北路19巷│給我差一次嗎?A：你已經差│
│  │0000000000│時許    │1號14樓之2  │萬多元了。B：我知道，偉 │
│  │          │        │            │阿他說星期一就要慢慢跟你│
│  │          │        │            │算了。A：我現在在朋友這 │
│  │          │        │            │裡，我等一下再打。      │
├─┼─────┼────┼──────┼────────────┤
│2 │0000000000│97年10月│台南市北區公│A：喂。B：興哥拜託一下。│
│  ├─────┤5日凌晨1│園路591-46號│A：之前多少。B：9500，加│
│  │0000000000│時30分許│12樓之7屋頂 │今天早上2000元，共11500 │
│  │          │        │            │。A：那我已經動下去了。B│
│  │          │        │            │：這次再讓我們差，總共  │
│  │          │        │            │14500。A：算2000一格81，│
│  │          │        │            │半超過你過來拿。B：在哪 │
│  │          │        │            │裡。A：同樣。           │
├─┼─────┼────┼──────┼────────────┤
│3 │0000000000│97年10月│台南市北區西│A：喔，好，我下去。B：喔│
│  ├─────┤5日凌晨1│門路四段367 │，謝謝。                │
│  │0000000000│時47分許│號12樓      │                        │
└─┴─────┴────┴──────┴────────────┘
附表二：
┌──┬───────────────┬────────────────┐
│編號│沒收物品名稱                  │鑑定結果                        │
├──┼───────────────┼────────────────┤
│1   │改造手槍（槍枝管制編號一一０二│經送內政部警政署刑事警察局以檢視│
│    │０二九六六七號）壹支（含彈匣貳│法、性能檢驗法、試射法鑑定認「係│
│    │個）                          │改造手槍，由仿WALTHER廠PPK/S型辦│
│    │                              │自動手槍製造之槍枝，車通金屬槍管│
│    │                              │內阻鐵而成，擊發功能正常，可供擊│
│    │                              │發適用子彈使用，認具殺傷力」等語│
│    │                              │，有該局97年12月22日刑鑑字第0970│
│    │                              │180196號鑑驗書在卷可資佐證。    │
├──┼───────────────┼────────────────┤
│2   │子彈貳顆（9mm制式子彈）       │經送內政部警政署刑事警察局以檢視│
│    │                              │法、性能檢驗法、試射法鑑定認「均│
│    │                              │係口徑9mm制式子彈，採樣1顆試射，│
│    │                              │可擊發，認具殺傷力」等語，有該局│
│    │                              │97年12月22日刑鑑字第0970180196號│
│    │                              │鑑驗書在卷可資佐證。（原扣案參顆│
│    │                              │，鑑驗時經試射壹顆，餘貳顆）    │
├──┼───────────────┼────────────────┤
│3   │子彈（非制式子彈）貳顆（由金屬│經送內政部警政署刑事警察局以檢視│
│    │彈殼結合直徑8.8±0.5mm金屬彈頭│法、性能檢驗法、試射法鑑定認「均│
│    │而成）                        │係非制式子彈，由金屬彈殼結合直徑│
│    │                              │8.8±0.5mm彈頭而成，採樣1顆試射 │
│    │                              │，可擊發，認具殺傷力」等語，有該│
│    │                              │局97年12月22日刑鑑字第0970180196│
│    │                              │號鑑驗書在卷可資佐證。（原扣案參│
│    │                              │顆，鑑驗時經試射壹顆，餘貳顆）  │
├──┼───────────────┼────────────────┤
│4   │手槍滑套壹支                  │經送內政部警政署刑事警察局以檢視│
│    │                              │法、性能檢驗法、試射法鑑定認「係│
│    │                              │土造金屬滑套」等語，有該局97年12│
│    │                              │月22日刑鑑字第0970180196號鑑驗書│
│    │                              │在卷可資佐證，並經本院函槍砲彈藥│
│    │                              │刀械管制條例之中央主管機關內政部│
│    │                              │詢問結果：扣案之手槍滑套壹支，審│
│    │                              │認係屬本部86年11月24日台（86）內│
│    │                              │警字第8670683號公告之槍砲主要組 │
│    │                              │成零件乙節，亦有內政部100年4月15│
│    │                              │日內授警字第1000870765號函在卷可│
│    │                              │足憑（見本院更(一)卷第158頁）。   │
└──┴───────────────┴────────────────┘
 附表三：
┌──┬───────────────┬────────────────┐
│編號│名稱                          │鑑定結果                        │
├──┼───────────────┼────────────────┤
│1   │子彈（非制式子彈）壹顆（由金屬│經送內政部警政署刑事警察局以檢視│
│    │彈殼結合直徑8.9mm金屬彈頭而成 │法、性能檢驗法、試射法鑑定認「係│
│    │）                            │非制式子彈，由金屬彈殼結合直徑8.│
│    │                              │9mm彈頭而成，經試射，可擊發，認 │
│    │                              │具殺傷力」等語，有該局97年12月22│
│    │                              │日刑鑑字第0970180196號鑑驗書在卷│
│    │                              │可資佐證。                      │
└──┴───────────────┴────────────────┘